【裁判字號】    89,易,299
【裁判日期】    890829
【裁判案由】    竊盜
【裁判全文】
臺灣宜蘭地方法院刑事判決                          八十九年度易字第二九九號
    公  訴  人  臺灣宜蘭地方法院檢察署檢察官
    被      告  甲○○
右列被告因竊盜案件，經檢察官提起公訴（八十九年度偵字第一○三五號），本院判
決如左：
    主  文
甲○○共同竊盜未遂，累犯，處有期徒刑參月。
    事  實
一、甲○○曾於民國八十七年八月間因違反麻醉藥品管理條例案件，經臺灣宜蘭地方
    法院判處有期徒刑六月，於八十七年七月十五日易科罰金執行完畢後，猶不知悔
    改，與陳振松基於意圖為自己不法所有之犯意聯絡，於八十九年四月九日十七時
    許，與陳振松（起訴書誤為「陳進富」，另案偵查中）共同侵入宜蘭縣三星鄉○
    ○村○○路七十四號林華章之住宅內，正欲著手竊取財物之際，為屋主林華章發
    現報警查獲。
二、案經宜蘭縣警察局三星分局報請台灣宜蘭地方法院檢察署檢察官偵查起訴。
    理  由
一、本件訊之被告甲○○雖坦承其有進入被害人林華章之住宅內，惟矢口否認涉有右
    揭竊盜犯行，辯稱：係陳振松稱與屋主林華章相識，邀伊至上開地點找屋主，伊
    並無竊盜之意圖云云。惟查：右揭犯罪事實，業據被害人林華章於警訊及審判中
    均稱：伊並不認識陳進富及被告甲○○，斯時發現被告及與其同行之人時，該二
    人迅即往屋外逃跑等語明確。衡諸常情，苟被告係隨陳振松訪友而進入屋內，應
    無見到屋主即逃跑之理，其所辯無非事後卸責之詞，委無足採，事證明確，被告
    竊盜犯行洵堪認定。
二、核被告甲○○所為，係犯刑法第三百二十條第一項、第三項竊盜未遂罪，按其情
    節，依刑法第二十六條前段之規定減輕其刑。又渠為竊盜而侵入被害人住宅，另
    犯刑法第三百零六條第一項侵入住宅罪。被告與陳振松就前揭二罪均有犯意之聯
    絡及行為之分擔，應論以共同正犯。又其侵入住宅為竊盜之方法，該二罪有方法
    結果之牽連關係，應從一重之竊盜未遂罪處斷。公訴人就侵入住宅罪部分雖未起
    訴，惟被害人於警訊即已提出告訴，且於本院辯論終結前均未撤回告訴，而該罪
    與竊盜罪復有牽連犯之裁判上一罪關係，自應其本院併予審判。其又被告前受有
    期徒刑執行完畢，此有台灣高等法院被告全國前案紀錄表在卷可憑，其五年以內
    ，再犯本件之罪，為累犯，應依法加重其刑。爰審酌被告犯罪之動機、目的、手
    段，犯罪時所受之刺激及其品性、生活狀況、智識程度、犯罪所生之損害，及犯
    罪後態度等一切情狀，量處如主文所示之刑。
據上論斷，應依刑事訴訟法第二百九十九條第一項前段，刑法第二十八條、第三百二
十條第一項、第三項、第三百零六條、第二十六條前段、第五十五條、第四十七條，
罰金罰鍰提高標準條例第一條前段判決如主文。
中    華    民    國      八十九        年      八      月      二十九  日
                                  臺灣宜蘭地方法院刑事庭
                                          法  官  謝  佩  玲
右正本證明與原本無異。
如不服本判決，應於判決送達後十日內，向本院提出上訴狀。（應附繕本）
                                          書記官  莊  淑  茹
中    華    民    國      八十九        年      八      月      三十一  日
附錄法條：
刑法第三百零六條
無故侵入他人住宅、建築物或附連圍繞之土地或船艦者，處一年以下有期徒刑、拘役
或三百元以下罰金。
無故藏匿其內或受退去之要求而仍留滯者亦同。


司法院資訊處製作；財團法人民間司法改革基金會備份。
